臺灣苗栗地方法院刑事判決
111年度交易字第27號
公  訴  人  臺灣苗栗地方檢察署檢察官
被      告  柯俊榮



上列被告因公共危險案件，經檢察官提起公訴 （111年度偵字第
569號），被告於本院準備程序進行中就被訴事實為有罪之陳述
，經本院裁定進行簡式審判程序，判決如下：
    主  文
柯俊榮駕駛動力交通工具而吐氣所含酒精濃度達每公升零點二五
毫克以上，累犯，處有期徒刑拾壹月。
    犯罪事實及理由
一、本件犯罪事實、證據及應適用之法條，除於證據部分補充記
    載「被告於本院準備程序及審理中之自白、臺灣高等法院被
    告前案紀錄表」外，其餘均引用檢察官起訴書之記載（如附
    件）。
二、按行為後法律有變更者，適用行為時之法律。但行為後之法
    律有利於行為人者，適用最有利於行為人之法律，刑法第2
    條第1項定有明文。查被告行為後，刑法第185條之3業於民
    國111年1月28日經總統以華總一義字第11100012101號令修
    正公布，於同年1月30日生效施行。比較新、舊法律結果，
    修正後規定無較有利於被告之情形，依刑法第2條第1項前段
    規定，應適用被告行為時即修正前刑法第185條之3第1項之
    規定處罰。是核被告所為，係犯修正前刑法第185條之3第1
    項第1款之公共危險罪嫌。
三、被告前因不能安全駕駛案件，分別經法院判處有期徒刑10月
    、9月，並經定其應執行刑有期徒刑1年6月，入監執行後於
    民國109年11月25日假釋出監，於110年9月15日保護管束期
    滿，假釋未經撤銷視為執行完畢之情形，有臺灣高等法院被
    告前案紀錄表在卷可稽，故被告於受徒刑執行完畢後5 年以
    內故意再犯本案有期徒刑以上之罪，為累犯。本院依司法院
    釋字第775 號解釋意旨，審酌被告前因犯罪而經徒刑執行完
    畢後，理應產生警惕作用，進而自我控管，不再觸犯有期徒
    刑以上之罪，然卻故意再犯與前罪犯罪型態類似、罪名相同
    之本案不能安全駕駛罪，依前揭說明，足見被告有其特別惡
    性，且前罪之徒刑執行無成效，對於刑罰之反應力顯然薄弱
    等一切情節，故認本案不能安全駕駛罪，有必要依刑法第47
    條第1 項規定加重其刑。
三、爰以行為人之責任為基礎，審酌被告前已有數次犯酒後駕車
    之公共危險前科紀錄，最近一次酒駕之論罪科刑（經法院判
    處有期徒刑10 月）甫於110年9 月15日執行完畢，其復於短
    期內又再犯本案，此有臺灣高等法院被告前案紀錄表可考，
    顯見其一再嚴重漠視法令禁制，未能確實反思悔悟，於飲酒
    後率爾騎乘電動自行車上路，且吐氣所含酒精濃度測試達每
    公升0.29毫克，足認其嚴重漠視自身及他人之交通安全，對
    用路大眾之生命、身體及財產造成危險，所為實屬可議，惟
    念及其犯後坦承犯行之態度，兼衡其再犯之動機、原因、酒
    後行車之時間、地點、使用之交通工具，與自承高職畢業之
    智識程度、家庭經濟生活狀況（詳本院卷第39頁）等一切情
    狀，量處如主文所示之刑。
據上論斷，應依刑事訴訟法第273 條之1 第1 項、第299 條第1
項前段、第310 條之2 、第454 條第2 項，刑法刑法第2條第1項
前段、修正前第185 條之3 第1 項第1 款、第47條第1項，刑法
施行法第1 條之1 第1 項，判決如主文。
本案經檢察官林圳義提起公訴，檢察官彭郁清到庭執行職務。
中　　華　　民　　國　　111 　年　　3 　　月　　29　　日
                  刑事第三庭  法  官  王瀅婷
以上正本證明與原本無異。　　　　　　　　　　　　　　　　
如不服本判決應於收受判決後20日內向本院提出上訴書狀，並應
敘述具體理由。其未敘述上訴理由者，應於上訴期間屆滿後20日
內向本院補提理由書( 均須按他造當事人之人數附繕本) 「切勿
逕送上級法院」。
                              書記官  陳玉芳　　　　　　
中　　華　　民　　國　　111 　年　　3 　　月　　29　　日
附錄論罪科刑之法條全文：
修正前中華民國刑法第185條之3
駕駛動力交通工具而有下列情形之一者，處 2 年以下有期徒刑
，得併科 20 萬元以下罰金：
一、吐氣所含酒精濃度達每公升零點二五毫克或血液中酒精濃度
    達百分之零點零五以上。
二、有前款以外之其他情事足認服用酒類或其他相類之物，致不
    能安全駕駛。
三、服用毒品、麻醉藥品或其他相類之物，致不能安全駕駛。
因而致人於死者，處 3 年以上 10 年以下有期徒刑；致重傷者
，處 1 年以上 7 年以下有期徒刑。
曾犯本條或陸海空軍刑法第 54 條之罪，經有罪判決確定或經緩
起訴處分確定，於五年內再犯第 1 項之罪因而致人於死者，處
無期徒刑或 5 年以上有期徒刑；致重傷者，處 3 年以上 10 年
以下有期徒刑。

附件：
臺灣苗栗地方檢察署檢察官起訴書
                                      111年度偵字第569號
　　被　　　告　柯俊榮　男　49歲（民國00年0月00日生）
　　　　　　　　　　　　住苗栗縣○○鄉○○村0鄰○○路○
　　　　　　　　　　　　段000巷0弄0號
　　　　　　　　　　　　國民身分證統一編號：Z000000000號
上列被告因公共危險案件，業經偵查終結，認應提起公訴，茲將
犯罪事實及證據並所犯法條分敘如下：
　　　　犯罪事實
一、柯俊榮前因公共危險案件，經臺灣苗栗地方法院分別判處有
    期徒刑9月、10月確定，經接續執行後，於民國109年11月25
    日假釋交付保護管束出監，迄於110年9月15日保護管束期滿
    ，假釋未經撤銷而執行完畢。其不知警惕，復於110年12月2
    7日17時許，在苗栗縣○○市○○里○○路0000號附近某公園飲用1
    瓶米酒後，隨即騎乘電動自行車返回苗栗縣○○鄉○○村0鄰○○
    路○段000巷0弄0號住處，續於同日20時30分許，再騎乘電動
    自行車外出。嗣於同日20時55分許，行經同鄉大西一街100
    號1樓前時，因未遵行方向行駛遭攔查後，員警發現柯俊榮
    身上散發酒味而對其施以吐氣酒精濃度測試，於同日21時許
    ，測得其吐氣所含酒精濃度值達每公升0.29毫克，而查悉上
    情。
二、案經苗栗縣警察局竹南分局報告偵辦。
　　　　證據並所犯法條
一、上揭犯罪事實，業據被告柯俊榮於警詢及偵訊中均坦承不諱
    ，復有被告酒精測定紀錄表、財團法人台灣商品檢測驗證中
    心出具之呼氣酒精測試器檢定合格證書影本及苗栗縣警察局
    舉發違反道路交通管理事件通知單影本等證據資料在卷可佐
    ，被告自白核與事實相符，其犯嫌可堪認定。
二、核被告柯俊榮所為，係犯刑法第185條之3第1項第1款之公共
    危險罪嫌。被告前有如犯罪事實欄所載論罪科刑及執行情形
    ，有本署刑案資料查註紀錄表附卷可稽，其於有期徒刑執行
    完畢後，5年以內故意再犯本件有期徒刑以上之罪，為累犯
    ，請並斟酌依刑法第47條第1項之規定及司法院大法官釋字
    第775號解釋意旨加重其刑。
三、依刑事訴訟法第251條第1項提起公訴。
　　此　  致
臺灣苗栗地方法院
中　　華　　民　　國　 111　　年　　1 　　月　　14　　日
　　　　　　　　　　　　　　檢察官　林  圳  義
本件證明與原本無異
中　　華　　民　　國　 111　　年　　1 　　月　　19　　日
                            書記官  楊  麗  卿